臺灣高等法院刑事裁定
110年度聲字第2046號
聲  請  人
即  受刑人  傅湘平



上列聲明異議人即受刑人因違反毒品危害防制條例案件，不服臺
灣高等檢察署檢察官之執行指揮（110年執更乙字第300號執行指
揮書），聲明異議及聲請回復原狀，本院裁定如下：
    主  文
聲明異議及回復原狀之聲請均駁回。
    理  由
一、聲明異議意旨略以：聲明異議人即受刑人傅湘平前因犯施用
    毒品罪，經臺灣臺北地方法院判決分別判處有期徒刑1年、7
    月，應執行有期徒刑1年5月（下稱前案，臺灣臺北地方檢察
    署【下稱臺北地檢署】108年執字第1477號執行指揮書），
    於民國108年4月18日入監執行，於109年8月17日執行完畢出
    監。聲明異議人因違反毒品危害防制條例案件，經法院判處
    有期徒刑12年，於109年12月2日入法務部○○○○○○○執行（下
    稱後案，臺灣高等檢察署【下稱高檢署】109年執乙字第253
    號執行指揮書【下稱後案執行指揮書】）。聲明異議人又於
    110年2月9日，收到高檢署110年執更乙字第300號執行指揮
    書（下稱系爭執行指揮書），將前後案合併定應執行有期徒
    刑12年8月。聲明異議人於執行中經教誨師告知，因前後案
    合併執行為「三振法案」，不得假釋，若前後案分開執行，
    就無「三振法案」之問題。若只單獨執行後案執行指揮書，
    於116、117年間即可提報假釋，若依系爭執行指揮書執行，
    則至119年12月8日始得提報假釋，至120年2月19日方執行完
    畢，兩者相差2至3年時間。況聲明異議人未收到定應執行刑
    調查表，亦未具狀聲請合併定應執行刑，系爭執行指揮書實
    質影響聲明異議人之權益，爰依刑事訴訟法第484條規定撤
    銷系爭執行指揮書，並依同法第415條第2項規定，就後案執
    行指揮書聲請回復原狀云云。
二、按受刑人或其法定代理人或配偶，以檢察官執行之指揮為不
    當者，得向諭知該裁判之法院聲明異議，刑事訴訟法第484
    條定有明文。所謂「檢察官執行之指揮不當」，係指就執行
    之指揮違法及執行方法不當等情形而言（最高法院102年度
    台抗字第1041號裁定意旨參照）。次按刑之執行，本質上屬
    司法行政之一環，依刑事訴訟法第457條第1項前段規定，固
    由檢察官指揮之，但裁判之執行與監獄之行刑，其概念並不
    相同，前者係指藉由國家之公權力而實現裁判內容之行為，
    其實現之方法，原則上係由檢察官指揮執行之；而後者則指
    受判決人就所受之刑罰，進入監禁場所執行後，經由監獄行
    刑之處遇、教化，以實現使其悔改向上，適於社會生活為目
    的。是受刑人入監服刑，有關其累進處遇之調查分類、編列
    級數、責任分數抵銷及如何依其級數按序漸進等行刑措施事
    項，悉應依行刑累進處遇條例及監獄行刑法等相關規定辦理
    ，而屬監獄及法務部之職權，自不在檢察官執行指揮之範圍
    ，即不得執為聲明異議之標的（最高法院100年度台抗字第6
    36號、105年度台抗字第373號裁定意旨參照）。
三、本院查：
　㈠聲明異議人前因違反毒品危害防制條例案件，經臺灣臺北地
    方法院以107年度審訴字第951號判決，分別判處有期徒刑1
    年、有期徒刑7月，共2罪，應執行有期徒刑1年5月，其不服
    ，提起上訴，經本院以108年度上訴字第264號判決駁回其上
    訴，嗣經確定後，由臺北地檢署以108年執字第1477號執行
    指揮書發監執行，於109年9月18日執行完畢（即前案）；又
    因違反毒品危害防制條例案件，經臺灣臺北地方法院以107
    年度訴字第666號判決，各判處有期徒刑8年6月（共6罪）、
    8月（共2罪），應執行有期徒刑14年，其不服，乃提起上訴
    ，經本院以108年度上訴字第1403號判決，撤銷販賣第一級
    毒品暨定應執行刑部分，改判處有期徒刑8年6月（共6罪）
    ，其餘上訴駁回，並就撤銷改判部分及上訴駁回部分定應執
    行有期徒刑12年，其不服，復提起上訴，經最高法院以109
    年度台上字第5240號判決駁回其上訴確定（後案執行指揮書
    ）。本院依檢察官之聲請，以109年度聲字第5032號裁定，
    就前後案所處均不得易科罰金之罪，共10罪，定應執行有期
    徒刑12年8月確定，檢察官即依此確定裁定為刑之執行指揮
    ，簽發系爭執行指揮書，並註銷後案執行指揮書，此有各該
    裁判書、執行指揮書及本院被告前案記錄表在卷可稽，並調
    取臺北地檢署109年度執他字第3298號、110年度執他字第57
    8號等案卷核閱無誤。
　㈡聲明異議意旨以：檢察官不當註銷後案執行指揮書，改以系
    爭執行指揮書執行，可能造成其聲請假釋出監時間延後，影
    響其權益云云。惟查，檢察官係向本院聲請就聲明異議人所
    犯前後案合併定應執行刑，經本院認其聲請正當而為裁定後
    ，乃註銷後案執行指揮書，並換發系爭執行指揮書，尚難認
    有何違法或不當之處。且檢察官指揮裁判之執行與監獄之行
    刑處遇，分屬不同階段，而行刑累進處遇及假釋等措施，並
    非檢察官之職權，更非法官之權限，依前開說明，自非聲明
    異議之標的。至本件聲明異議之事項係就其是否得聲請假釋
    及得聲請假釋之時間等節有所疑義，顯非就檢察官之指揮執
    行而為異議，而受刑人是否合於假釋規定及應否准許假釋，
    依現行監獄行刑法第115條（舊法規定於第81條第1、2項，
    現行新法109年1月15日修正公布，109年7月15日施行）規定
    係屬監獄之職權，並無需經檢察官之指揮執行，是聲明異議
    人於執行後，如何適用行刑累進處遇條例及提報假釋，屬監
    獄及法務部之職權，不在檢察官執行指揮之列，亦不生執行
    指揮是否違法或執行方法是否不當而得向法院聲明異議之問
    題，此觀監獄行刑法第18條、行刑累進處遇條例第1、2條規
    定甚明。是聲明異議人執此指摘檢察官執行之指揮不當，提
    起本件聲明異議，核無理由，應予駁回。
　㈢聲明異議人另主張依刑事訴訟法第415條第1項第2款（刑事聲
    明異議狀誤載為刑事訴訟法第415條第2項）聲請回復原狀後
    案執行指揮書云云。惟查：
　⒈刑事訴訟法第415條第1項第2款之規定，係指抗告權人對於抗
    告法院就「對於因上訴逾期聲請回復原狀之裁定抗告」所為
    之裁定者，可以提起再抗告。然本件聲明異議意旨係主張針
    對後案執行指揮書聲請回復原狀，顯非針對抗告法院就「對
    於因上訴逾期聲請回復原狀之裁定抗告」所為之裁定提起再
    抗告，則其以刑事訴訟法第415條第1項第2款之規定聲請回
    復原狀，顯屬無據。
　⒉再者，非因過失，遲誤上訴、抗告或再審之期間，或聲請撤
    銷或變更審判長、受命法官、受託法官裁定或檢察官命令之
    期間，於其原因消滅後5日內，得聲請回復原狀，刑事訴訟
    法第67條第1項定有明文。是聲請回復原狀，乃救濟遲誤法
    定期間之一種程序，必須當事人有遲誤法定期間，始有聲請
    回復原狀之可言，如非關於遲誤上開法定期間者，自不發生
    回復原狀之問題。本件聲明異議人雖於刑事聲明異議狀內表
    示「聲請回復原狀」等語，然該書狀內完全未敘及其所遲誤
    之法定期間及遲誤之原因為何，本院無從審酌其是否非因過
    失而遲誤法定期間，經核與上開聲請回復原狀之法定要件不
    符。
　⒊從而，本件聲明異議人所為回復原狀之聲請，亦無理由，應
    予駁回。
據上論斷，應依刑事訴訟法第220條、第486條，裁定如主文。
中　　華　　民　　國　　110 　年　　6 　　月　　11　　日
                  刑事第四庭    審判長法　官  陳筱珮
                                      法　官  羅郁婷
                                      法　官  林怡秀
以上正本證明與原本無異。
如不服本裁定，應於收受送達後五日內向本院提出抗告狀。
                                      書記官  陳語嫣
中　　華　　民　　國　　110 　年　　6 　　月　　15　　日